【裁判字號】    97,訴,36
【裁判日期】    970122
【裁判案由】    毒品危害防制條例
【裁判全文】
臺灣士林地方法院刑事判決                97年度訴字第36號
公  訴  人  臺灣士林地方法院檢察署檢察官
被      告  甲○○
上列被告因違反毒品危害防制條例案件，經檢察官提起公訴（96
年度毒偵字第2046號、第2371號），被告於準備程序中就被訴事
實為有罪陳述，本院合議庭裁定由受命法官獨任改依簡式審判程
序審理，並判決如下：
    主  文
甲○○施用第一級毒品，累犯，處有期徒刑壹年，扣案之第一級
毒品海洛因（驗餘淨重零點肆壹柒貳公克）沒收銷燬，包裝該海
洛因之空塑膠包裝袋壹個沒收。又施用第二級毒品，累犯，處有
期徒刑陸月，扣案之第二級毒品甲基安非他命（驗餘淨重零點貳
捌玖玖公克）沒收銷燬，包裝該甲基安非他命之空塑膠包裝袋壹
個沒收。應執行有期徒刑壹年肆月，扣案之第一級毒品海洛因（
驗餘淨重零點肆壹柒貳公克）、第二級毒品甲基安非他命（驗餘
淨重零點貳捌玖玖公克）均沒收銷燬，而包裝該海洛因及甲基安
非他命之空塑膠包裝袋貳個均沒收。
    事  實
一、甲○○前於民國87年間，因施用毒品案件，經本院以87年度
    毒聲字第836 號裁定送觀察、勒戒後，認有繼續施用毒品之
    傾向，而為本院以87年度毒聲字第1052號裁定送強制戒治，
    於88年5 月11日停止戒治釋放出所並交付保護管束，而於88
    年11月21日執行完畢。又於93年間，因施用毒品案件，經臺
    灣板橋地方法院於93年8 月20日以93年度訴字第698 號判決
    施用第一級毒品處有期徒刑10月、施用第二級毒品處有期徒
    刑6 月，而於95年5 月20日縮刑執行完畢。詎其仍不知悔改
    ，於上開強制戒治執行完畢釋放後5 年後，又基於施用第二
    級毒品甲基安非他命之犯意，於96年9 月12日晚上10時許，
    在臺北市○○○路575 號7 樓16室住處，以甲基安非他命置
    於玻璃球內燃燒吸其煙霧之方式，施用第二級毒品甲基安非
    他命1 次（公訴人於本院審理中已更正犯罪時間如上）。又
    基於施用第一級毒品海洛因之犯意，於96年9 月13日中午12
    時許，在同上住處，以將海洛因及水摻入注射針筒後再注入
    手臂之方式，施用第一級毒品海洛因1 次。嗣於96年9 月13
    日下午2 時30分許，警方在臺北市○○區○○路53號前，見
    甲○○將其所有之海洛因1 包（驗餘淨重0.4172公克、含塑
    膠空包裝袋1 個）及甲基安非他命1 包（驗餘淨重0.2899公
    克，含塑膠空包裝袋1 個）丟棄地上而查獲且扣得上開毒品
    ，再警方將甲○○排放之尿液送鑑驗結果，亦呈甲基安非他
    命及嗎啡陽性反應，始悉上情。
二、案經臺北市政府警察局士林分局報告臺灣士林地方法院檢察
    署檢察官偵查起訴。
    理  由
一、上揭犯罪事實，業據被告甲○○於警詢、檢察官偵查及本院
    審理時坦承不諱，且被告為警方採集之尿液，經送臺灣尖端
    先進生技醫藥股份有限公司以酵素免疫分析法初步檢驗、氣
    相層析質譜儀法確認檢驗之檢驗結果，確呈甲基安非他命及
    嗎啡陽性反應，有該公司96年9 月29日濫用藥物檢驗報告1
    紙、臺北市政府警察局偵辦毒品案件尿液檢體委驗單1 紙附
    卷可稽，又扣案分別以塑膠袋包裝之粉末1 包及晶體1 包經
    送交通部民用航空局航空醫務中心鑑定，分別屬第一級毒品
    海洛因（淨重0.426 公克，取0.0088公克化驗，餘0.4172公
    克）及第二級毒品甲基安非他命（淨重0.29公克，取0.0001
    公克化驗，餘0.2899公克），此分別該中心96年10月12日航
    藥鑑字第0961688 號及第0000000 號鑑定書2 紙附卷可憑，
    復有上開海洛因及甲基安非他命各1 包（均含塑膠空包裝袋
    1 個）扣案可憑，足認被告上開自白核與事實相符，應甚明
    確。又被告甲○○前於87年間，因施用毒品案件，經本院以
    87年度毒聲字第836 號裁定送觀察、勒戒後，認有繼續施用
    毒品之傾向，而為本院以87年度毒聲字第1052號裁定送強制
    戒治，於88年5 月11日停止戒治釋放出所並交付保護管束，
    而於88年11月21日執行完畢。又於93年間，因施用毒品案件
    ，經臺灣板橋地方法院於93年8 月20日以93年度訴字第698
    號判決施用第一級毒品處有期徒刑10月、施用第二級毒品處
    有期徒刑6 月，而於95年5 月20日縮刑執行完畢之事實，有
    該判決書、臺灣高等法院被告前案紀錄表各1 份在卷可憑。
    本件事證明確，被告於上開觀察、勒戒執行完畢釋放後5 年
    後，3 犯施用第一級及第二級毒品犯行，堪以認定。
二、核被告所為，係犯毒品危害防制條例第10條第1 項之施用第
    一級毒品罪及同條第2 項之施用第二級毒品罪。被告於施用
    第一級及第二級毒品前後之持有毒品之低度行為為施用之高
    度行為所吸收，不另論罪。被告有事實欄所載前科執行情形
    ，此有臺灣高等法院被告前案紀錄表在卷可佐，其於前案有
    期徒刑執行完畢後5 年內，故意再犯有期徒刑以上本件2 罪
    ，為累犯，均應依法加重其刑。被告所犯上開2 罪，犯意個
    別，應分論併罰。爰審酌被告曾有上述施用毒品之前科，且
    經觀察勒戒及強制治程序，仍無法戒除復又觸犯本件犯行，
    顯示其無戒絕之決心，又其施用毒品傷害自身健康，所生危
    害非鉅，本件犯後被告坦承犯行，態度尚屬良好等一切情狀
    ，分別量處如主文所示之刑，並定其應執行之刑。扣案之第
    一級毒品海洛因（驗餘淨重0.4172公克）及甲基安非他命（
    驗餘淨重0.2899公克）應依毒品危害防制條例第18條第1 項
    前段宣告沒收銷燬，包裝該海洛因及甲基安非他命之空塑膠
    包裝袋2 個分別為被告所有供施用上開毒品之工具，業為被
    告供承明確，均依法宣告沒收。
據上論斷，應依刑事訴訟法第273 條之1 第1 項、第299 條第1
項前段，毒品危害防制條例第10條第1 項、第2 項、第18條第1
項前段，刑法第11條、第47條第1 項、第51條第5 款，第38條第
1項 第2 款，判決如主文。
本案經檢察官徐名駒到庭執行職務。
中    華    民    國    97    年    1     月    22    日
                    刑事第一庭法  官  雷雯華
以上正本證明與原本無異。
如不服本判決，應於收受送達後10日內向本院提出上訴書狀，其
未敘述上訴之理由者並得於提起上訴後20日內向本院補提理由書
（均須按他造當事人之人數附繕本）。
                              書記官  陳如玲
中    華    民    國    97    年    1     月    22    日
附錄本案論罪科刑法條全文：
毒品危害防制條例第10條
施用第一級毒品者，處6 月以上5 年以下有期徒刑。
施用第二級毒品者，處 3 年以下有期徒刑。


司法院資訊處製作；財團法人民間司法改革基金會備份。
